【裁判字號】    89,易,2521
【裁判日期】    890711
【裁判案由】    竊盜
【裁判全文】
臺灣高雄地方法院刑事判決                        八十九年度易字第二五二一號
    公  訴  人  臺灣高雄地方法院檢察署檢察官
    被      告  乙○○
右列被告因竊盜案件，經檢察官提起公訴（八十九年度偵字第五六三五號），本院判
決如左：
    主  文
乙○○竊盜，處有期徒刑參月。緩刑貳年。
    事  實
一、乙○○意圖為自己不法之所有，於民國八十九年三月五日凌晨零時許，在高雄市
    新興區○○街三九九號前之騎樓下，見甲○○所有前輪上鎖之腳踏車一部停放該
    處，遂以一手抓把手一手抓坐墊之方式，使前輪不著地而拖行竊取之，並將之拖
    離原停放之騎樓而至馬路上，得手後已前進五至十公尺處，旋即為車主甲○○發
    現而攔阻並報警處理，為警當場查獲，並取回上開腳踏車。
二、案經高雄市政府警察局新興分局報告台灣高雄地方法院檢察署檢察官偵查起訴。
    理  由
一、訊據被告乙○○矢口否認有上揭事實，辯稱：伊係喝酒醉而趴在腳踏車上，導致
    腳踏車滑動，當時三台腳踏車鎖在一起，根本沒有辦法拖至馬路上云云。惟查，
    右揭事實業據被告乙○○供承甚明，其所供述因該車被鎖住所以用拖行之方式竊
    取，與被害人甲○○所述情節相符，且若如被告所言當時係三台腳踏車鎖在走廊
    柱子上，則被告酒醉趴在車子應不致產生向前滑動，又該車前輪係上鎖之狀態，
    業據被害人甲○○於本院審理時供述在卷（見本院八十九年七月五日審判筆錄）
    ，是以，被告當時使車滑動應係刻意竊取，而非無竊盜之故意，被告所辯純屬臨
    訟卸責之詞，不足採信，此外復有贓物認領保管收據一紙在卷可稽，本件事證明
    確，被告犯行洵堪認定。
二、核被告所為係犯刑法第三百二十條第一項竊盜罪。爰審酌被告因起貪念，而竊取
    他人財物，對於社會秩序顯有不良影響，惟被告尚無前科紀錄，有台灣高等法院
    被告全國前案紀錄表及台灣高雄地方法院檢察署刑案資料查註記錄表可參，素行
    尚非不良，並參酌竊取之物之價值等一切情狀，量處如主文所示之刑。又被告前
    未曾受有期徒刑以上刑之宣告，有上開前科紀錄表足憑，其因一時失慮，罹觸刑
    典，信其經此刑之宣告後，應知警惕而無再犯之虞，本院因認暫不執行其刑為當
    ，爰併予宣告緩刑二年，用啟自新，以勵來茲。
據上論斷，應依刑事訴訟法第二百九十九條第一項前段，刑法第三百二十條第一項、
第七十四條第一款，罰金罰鍰提高標準條例第一條前段，判決如主文。
中        華        民       國     八十九     年      七    月   十一  日
                                     臺灣高雄地方法院刑事第二庭
                                         法  官  廖  建  瑜
右正本證明與原本無異。
如不服本判決，應於判決送達後十日內，向本院提出上訴狀。
                                         書記官  歐  文  政
中    華    民    國      八十九      年      七      月      十三      日
附錄論罪科刑法條：
刑法第三百二十條第一項
意圖為自己或第三人不法之所有，而竊取他人之動產者，為竊盜罪，處五年以下有期
徒刑、拘役或五百元以下罰金。


司法院資訊處製作；財團法人民間司法改革基金會備份。
